【裁判字號】    89,毒抗,362
【裁判日期】    890822
【裁判案由】    觀察、勒戒
【裁判全文】
臺灣高等法院臺南分院刑事裁定          八十九年度毒抗字第三六二號  Ａ
      抗  告  人
      即  被  告  甲  ○  ○
右抗告人因毒品危害防制條例案件，不服臺灣臺南地方法院八十九年度毒聲字第二四
六八號中華民國八十九年八月二十二日第一審裁定，提起抗告，本院裁定如左：
      主      文
抗告駁回。
      理      由
一、原裁定意旨略以：抗告人即被告甲○○現因違反肅清煙毒條例案件假釋中，所餘
    刑期付保護管束，然被告竟於民國八十九年六月二十日或其前回溯九十六小時內
    某日時，在不詳處所，施用第二級毒品安非他命，於八十九年六月二十日，經臺
    灣臺南地方法院檢察署觀護人採其尿液送驗結果，呈毒品安非他命陽性反應，有
    長榮管理學院出具之尿液檢驗成績書一份附卷可稽，是抗告人施用毒品犯行明確
    ，應依毒品危害防制條例第二十條第一項、觀察勒戒處分執行條例第三條第一項
    規定，裁定抗告人應送勒戒處所觀察、勒戒。
二、抗告意旨則以：抗告人並未於八十九年六月二十日（或前四天內），施用第二級
    毒品安非他命，惟曾於同年月十三日、十九日，因感冒至臺南縣西港鄉西港診所
    門診，是否因「注射針劑」、「口服藥品」內含有麻黃素成分所致，被告已於臺
    灣臺南地方法院檢察署八十九年度毒偵字第二０四０號毒品危害防制條例一案，
    聲請調取鑑驗處方劑、藥。對抗告人所聲請調查之證據，尚未調查之前，原審法
    院遽依長榮管理學院出具之尿液檢驗成績書裁定應送觀察、勒戒，似有率斷，請
    准撤銷原裁定，發回重行調查云云。
三、本院查，抗告人於八十九年六月二十日，其或前回溯九十六小時內某時，在不詳
    處所，施用第二級毒品安非他命，於八十九年六月二十日，經臺灣臺南地方法院
    檢察署觀護人採其尿液送驗結果，呈毒品安非他命陽性反應，有長榮管理學院毒
    物研究中心於八十九年七月六日所出具之尿液檢驗報告一份附於偵查卷可參。抗
    告人以其尿液送驗結果，呈毒品安非他命陽性反應，是否曾於八十九年六月十三
    日、十九日，因感冒至臺南縣西港鄉西港診所門診，因「注射針劑」、「口服藥
    品」內含有麻黃素成分所致云云，尚乏實據。抗告人所辯純屬卸責之詞，不足採
    信，其施用第二級毒品之犯行堪以認定。
四、原審依毒品危害防制條例第二十條第一項、觀察勒戒處分執行條例第三條第一項
    之規定，裁定將抗告人送勒戒處所觀察、勒戒，經核並無不合，抗告人之抗告為
    無理由，應予駁回。
五、據上論斷，應依刑事訴訟法第四百十二條，裁定如主文。
中    華    民    國      八十九      年      九      月      二十五    日
                                  臺灣高等法院臺南分院刑事第二庭
                                      審判長法官  游    明    仁
                                            法官  林    永    茂
            法官  陳    清    溪
右正本證明與原本無異。
不得再抗告。
                                      法院書記官  嚴    巧    花
中    華    民    國      八十九      年      九      月      二十七    日


司法院資訊處製作；財團法人民間司法改革基金會備份。
